臺灣屏東地方法院民事判決
111年度潮小字第670號
原      告  馨琳揚企管顧問有限公司


法定代理人  唐明良  
訴訟代理人  黃楠傑  
            蘇秋慧  
被      告  胡智銘  

上列當事人間請求給付電信費事件，本院於民國111年11月29日
言詞辯論終結，判決如下：
    主  文
被告應給付原告新臺幣壹萬零陸佰壹拾肆元，及自民國111年11
月1日起至清償日止，按年息百分之5計算之利息。
訴訟費用新臺幣壹仟元由被告負擔。
本判決得假執行。但被告如以新臺幣壹萬零陸佰壹拾肆元為原告
預供擔保後，得免為假執行。
    事實及理由
一、原告主張：被告前向訴外人威寶電信股份有限公司（嗣更名
    為台灣之星電信股份有限公司，下稱台灣之星）申請租用門
    號「0000000000」使用，詎被告未依約繳納電信費，尚積欠
    電信費新臺幣（下同）3,499元及專案補償款7,115元，共計
    10,614元未清償，屢經催討，均置之不理。嗣上開債權業經
    台灣之星讓與原告，被告迄今尚積欠10,614元及利息未清償
    ，爰依上開行動電話門號租用契約及債權讓與之法律關係為
    請求，並聲明：被告應給付原告10,614元，及自起訴狀繕本
    送達翌日起至清償日止，按年息5%計算之利息。
二、被告則以：對於原告起訴沒有意見等語。
三、得心證之理由：
  ㈠經查，原告上揭主張，業據原告提出與其所述相符之經濟部
    函、台灣之星債權讓與證明書、威寶電信行動電話服務申請
    書暨服務契約、電信費帳單、債權讓與暨強制執行通知函、
    郵件回執、被告身分證件影本、被告戶籍謄本等件為證（本
    院卷第6-16頁），被告亦無爭執，堪認原告主張為真實。
  ㈡從而，原告依行動電話門號租用契約及債權讓與之法律關係
    ，請求被告給付10,614元，及自起訴狀繕本送達翌日即民國
    111年11月1日（本院卷第21頁）起至清償日止，按年息5%計
    算之利息，為有理由，應予准許。
四、又本件係適用小額訴訟程序所為被告敗訴之判決，依民事訴
    訟法第436條之20規定，應依職權宣告假執行，並依同法第3
    92條第2項規定，職權宣告如被告為原告預供擔保，得免為
    假執行。
五、訴訟費用負擔之依據：民事訴訟法第78條。
中    華    民    國   111    年    12     月    15   日
                  潮州簡易庭  法  官   曾迪群
以上正本係照原本作成。
如不服本判決，應於判決送達後20日內，以判決違背法令為理由
，向本院提出上訴狀並表明上訴理由（上訴理由應表明：一、原
判決所違背之法令及其具體內容；二、依訴訟資料可認為原判決
有違背法令之具體事實），如未表明上訴理由者，應於上訴後20
日內向本院提出上訴理由書。如委任律師提起上訴者，應一併繳
納上訴審裁判費。
中　　華　　民　　國　　111 　年　　12 　　月　  15　日
                              書記官   薛雅云